臺灣高等法院交通事件裁定　　　　　　 94年度交抗字第503號
抗　告　人
即受處分人　甲○○
上列抗告人因違反道路交通管理處罰條例案件，不服臺灣宜蘭地
方法院，中華民國94年6月13日　　　　　　　　　　　　　　　　　　　　　　　　所為裁定（94年度交聲字第53號
），提起抗告，本院裁定如下：
    主  文
抗告駁回。
    理  由
一、抗告人抗告意旨略以：依道路交通管理處罰條例第56條第3
    項（抗告人誤載為第2項）規定「第一項情形，交通勤務警
    察、依法令執行交通稽查任務人員或交通助理人員，應責令
    汽車駕駛人將車移置適當處所；如汽車駕駛人不予移置或不
    在車內時，得由該交通勤務警察、依法令執行交通稽查任務
    人員或交通助理人員為之，或得於舉發其違規後，使用民間
    拖吊車拖離之，並收取移置費」，依該規定，駕駛人不予移
    置或不在車內時，執法人員依法負有移置及拖吊之任務，則
    稽查單位未予移置，再違停舉發，顯已違法；再依道路交通
    管理處罰條例第85條之1規定：「其無法當場責令改正者，
    亦同。但其違規計點，均以一次核計。…二逕行舉發汽車有
    第56條第1項（抗告人載為第2項）規定之情形，而駕駛人不
    在場或未能將車輛移置每逾二小時者」。則以一天12小時執
    勤時效兩小時被舉發一次，每天達六次，每次新台幣（下
    同）600 元，合計一天罰3600元，其處罰顯然過當云云。
二、按道路交通管理處罰條例第56條第1項第9款規定：「汽車駕
    駛人停車時，有下列情形之一者，處600元以上1200元以下
    罰鍰：九、停車時間、位置、方式、車種不依規定」。同條
    文第3項規定：「第1項情形，交通勤務警察、依法令執行交
    通稽查任務人員或交通助理人員，應責令汽車駕駛人將車移
    置適當處所；如汽車駕駛人不予移置或不在車內時，得由該
    交通勤務警察、依法令執行交通稽查任務人員或交通助理人
    員為之或得於舉發其違規後，使用民間拖吊車拖離之，並收
    取移置費」；又道路交通管理處罰條例第7條第2項規定：「
    汽車駕駛人之行為有左列情形之一，當場不能或不宜攔截製
    單舉發者，得對汽車所有人逕行舉發處罰：三、違規停車而
    駕駛人不在場」。及道路交通管理處罰條例第第85條之一：
    「汽車駕駛人、汽車買賣業或汽車修理業違反第33條、第40
    條、第56條或第57條規定，經舉發後，不遵守交通勤務警察
    或依法令執行交通稽查任務人員責令改正者，得連續舉發之
    ；其無法當場責令改正者，亦同。但其違規計點，均以一次
    核計。第7條之2之逕行舉發案件有左列情形之一者，得連續
    舉發：二、逕行舉發汽車有第56條第1項規定之情形，而駕
    駛人不在場或未能將車輛移置每逾2小時者」。
三、原審裁定意旨略以：（一）、抗告人於民國93年10月1日將A
    PG—890號機車停放於台南市○○路○段之汽車收費停車格
    內，因抗告人並未在場，警員遂於該日10時23分、14時30
    分，以逕行舉發之方式，連續開立南市警交字第SS0000000
    、S00000000號舉發違反道路交通管理事件通知單予以告發
    之事實，有前揭宜蘭監理站函暨所附之2張舉發違反道路交
    通管理事件通知單可參，復為抗告人所不否認。從而抗告人
    既有將機車停放於汽車停車位之「停車位置不依規定」違規
    行為，且員警先後2次開單告發之時間相距4小時，復因抗告
    人未在場而均以逕行舉發之方式告發，員警所為之2次舉發
    行為自均屬合法，本件並無適用道路交通管理處罰條例第85
    條之1第1項規定之餘地，更何況所謂之「違規計點，均以1
    次核計」，僅指「計點」處罰之部分以1次計算，「罰鍰」
    處罰之部分則係連續處罰，並非僅處罰1次。抗告人辯稱：
    已將先行收到之14時30分違規之S00000000號罰單繳清，依
    道路交通管理處罰條例第85條之1『無法當場責令改正者，
    違規記點均以1次核計』之規定，就10時23分之違規行為，
    即不得重複裁罰，宜蘭監理站就10時23分違規行為所為之宜
    監字第裁43-SS0000000號裁決並不合法，應予撤銷云云，顯
    屬無據。（二）、又主管機關基於交通管理之職權，對於汽
    、機車停車時間、位置、方式、車種，均有詳細之規定，藉
    以維持停車之次序與交通之順暢，汽、機車駕駛人自應遵守
    之，本件抗告人將機車停放於汽車停車位，自屬違規行為，
    員警予以開單告發，洵無不當，抗告人所辯：係因政府停車
    設施之缺失，導致因附近無機車停車位，方將機車停放於汽
    車收費停車格內，既未佔用人行道、路口或紅線區，亦無阻
    礙交通，應比照高速公路『小型車走大型車收費路線時，收
    取大型車通行費』之模式，向抗告人收取汽車停車費，殊無
    開單舉發之理。因此，宜蘭監理站就10時23分違規行為所為
    之本件宜監字第裁43-SS0000000號裁決並不合法，應予撤銷
    云云，毫無可取。（三）、綜上所述，原處分機關所為裁決
    ，核與前引道路交通管理處罰條例第56條第1項第9款、第7
    條之2第1項第3款、第85條之1第2項之規定相符，抗告人之
    異議為無理由，應予駁回等語。
四、經查：（一）、道路交通管理處罰條例第56條第1項第9款規
    定：「汽車駕駛人停車時，有下列情形之一者，處600元以
    上1200元以下罰鍰：九、停車時間、位置、方式、車種不依
    規定」。第3項規定：「第1項情形，交通勤務警察、依法令
    執行交通稽查任務人員或交通助理人員，應責令汽車駕駛人
    將車移置適當處所；如汽車駕駛人不予移置或不在車內時，
    得由該交通勤務警察、依法令執行交通稽查任務人員或交通
    助理人員為之或得於舉發其違規後，使用民間拖吊車拖離之
    ，並收取移置費」；其規定係「『得』由該交通勤務警察、
    依法令執行交通稽查任務人員或交通助理人員為之或得於舉
    發其違規後，使用民間拖吊車拖離之，並收取移置費」，並
    非課交通勤務警察、依法令執行交通稽查任務人員或交通助
    理人員，將車移置適當處所或於舉發其違規後，使用民間拖
    吊車拖離之，並收取移置費之義務，抗告人指駕駛人不予移
    置或不在車內時，執法人員依法負有移置及拖吊之任務云云
    ，顯有誤會；（二）、則本件抗告人於93年10月1日將APG
    —890號機車停放於台南市○○路○段之汽車收費停車格內
    ，因抗告人並未在場，警員遂於該日10時23分、14時30分，
    以逕行舉發之方式，連續開立南市警交字第SS0000000、
    S00000000號舉發違反道路交通管理事件通知單予以告發，
    先後2次開單告發之時間相距4小時以上，揆諸上開條文之規
    定，員警所為之2次舉發行為洵無不法。抗告人指其處罰顯
    然過當云云，非有理由。（三）、綜上所述，本件抗告人之
    抗告為無理由，其抗告應予駁回。
五、據上論結，應依道路交通案件處理辦法第26條，刑事訴訟
    法第412條，裁定如主文。
中　　華　　民　　國　　94　　年　　10　　月　　24　　日
　　　　　　　　　交通法庭審判長法　官　陳祐輔
　　　　　　　　　　　　　　　  法　官　陳國文
　　　　　　　　　　　　　　　  法　官　江國華
以上正本證明與原本無異。
不得抗告。
                                書記官  陳秋萍
中　　華　　民　　國　　94　　年　　10　　月　　27　　日
